# 固定资产后期发生支出的处理

提问人：大葱拌牛肉 时间：2016-08-25 19:38:10
公司自建厂房，在建成办完竣工结算后，后期又发生了一部分成本，应该继续增加固定资产的成本吗？还是确认为当期费用？

回答人：chenyiwei
1 、请对照《企业会计准则第 17 号——借款费用》第十三条规定，合理确定固定资产达到预定可使用状态的时间。 2 、请考虑后续支出是否为达到预定可使用状态所必需的支出，或者是否在固定资产达到预定可使用状态后，可进一步提升其未来经济利益流入能力。